【裁判字號】    95,撤緩,72
【裁判日期】    950810
【裁判案由】    撤銷緩刑
【裁判全文】
臺灣臺南地方法院刑事裁定              95年度撤緩字第72號
    聲  請  人  臺灣臺南地方法院檢察署檢察官
    受  刑  人  甲○○
上列聲請人因受刑人於緩刑期前更犯罪而受有期徒刑以上刑之宣
告，聲請撤銷緩刑宣告（九十五年度執聲字第一○二八號），本
院裁定如下：
    主  文
聲請駁回。
    理  由
一、聲請意旨略以：受刑人甲○○因犯偽造文書等案件，經臺灣
    板橋地方法院於民國九十四年三月十八日以九十三年度訴字
    第二二○七號判決處有期徒刑五月，緩刑二年，於九十四年
    十一月九日因撤回上訴確定在案。詎其於緩刑期前即九十三
    年三月間故意另犯詐欺罪，經臺灣高等法院於九十四年十二
    月二十七日以九十四年度上訴字第三九九○號上訴駁回判處
    有期徒刑一年三月，於九十五年五月四日確定，核與刑法第
    七十五條第一項第二款之規定相符，爰依刑事訴訟法第四百
    七十六條之規定，聲請將上述之緩刑宣告撤銷等語。
二、按九十四年二月二日修正公布、九十五年七月一日施行之刑
    法施行法第六條之一固規定：「於中華民國九十四年一月七
    日刑法修正施行前，受緩刑之宣告，九十四年一月七日修正
    刑法施行後，仍在緩刑期內者，適用九十四年一月七日修正
    施行之刑法第七十五條、第七十五條之一及第七十六條規定
    。」惟：
  (一)修正前刑法第七十五條第一項第二款規定：「受緩刑之宣告
    而有左列情形之一者，撤銷其宣告：二、緩刑前犯他罪，而
    在緩刑期內受有期徒刑以上刑之宣告者。」其所謂「緩刑期
    內」，應自裁判確定之日起算，申言之，受緩刑之宣告前更
    犯罪，且更犯罪所受有期徒刑之宣告，必須在前案「緩刑期
    內」，始合於撤銷前案緩刑宣告之要件，假設受緩刑之宣告
    前，雖更犯罪並受有期徒刑以上刑之宣告，但如該更犯罪所
    受有期徒刑之宣告係在前案緩刑宣告之「裁判確定前」，則
    仍不得撤銷前案緩刑之宣告（最高法院八十三年臺非字第三
    四九號著有裁判可資參照）。
  (二)至九十四年二月二日修正公布、九十五年七月一日施行之刑
    法第七十五條第一項第二款係規定：「受緩刑之宣告，而有
    下列情形之一者，撤銷其宣告：緩刑前因故意犯他罪，而在
    緩刑期內受不得易科罰金之有期徒刑以上刑之宣告確定者。
    」：其修正理由係認緩刑前故意犯他罪，而在緩刑期內受得
    易科罰金之有期徒刑宣告者，列為應撤銷緩刑之事由之規定
    ，過於嚴苛，為使法官依被告所犯情節，而裁量是否撤銷先
    前緩刑之宣告，以資彈性適用。然所犯他罪，仍需在「緩刑
    期內」受刑之宣告，則與修正前刑法第七十五條第一項第二
    款之規定，並無二致，此觀修正後刑法第七十五條第一項第
    一、二款增列文字「宣告『確定』」，修正理由係參照刑法
    第七十六條、司法院院字第三八七號解釋（刑法第九十一條
    第一款所稱受刑之宣告，係別乎刑之執行而言，而撤銷緩刑
    之宣告，既以受有期徒刑以上刑之宣告為前提要件，當然須
    俟宣告刑之裁判確定後，始得撤銷緩刑之宣告。），強調無
    論係在緩刑期內或緩刑前故意犯他罪，而在緩刑期內受徒刑
    以上刑之宣告確定者，均須在緩刑期滿前，後案之裁判已「
    確定」，始得撤銷緩刑之宣告之意旨自明。
  (三)又依協商程序所為之科刑判決，除有刑事訴訟法第四百五十
    五條之四第一項第一款、第二款、第四款、第六款、第七款
    所定情形之一，或協商判決違反同條第二項之規定者外，不
    得上訴，刑事訴訟法第四百五十五條之十第一項定有明文。
    而不得上訴之案件，一經判決，即告確定，不因當事人仍為
    不合法之上訴而有異。
  (四)從而，另犯之他罪，若所受有期徒刑之諭知係在前案緩刑宣
    告之「裁判確定前（即緩刑期前）」，則仍不得撤銷前案緩
    刑之宣告；至若另犯之他罪所受有期徒刑之宣告「確定」時
    點，非在前案「緩刑期內」者，揆之上開說明，則亦不得撤
    銷前案緩刑宣告，更不待言。
三、經查：
  (一)受刑人甲○○前因犯偽造文書等罪，經臺灣板橋地方法院於
    九十四年三月十八日以九十三年度訴字第二二○七號判處有
    期徒刑五月，如易科罰金，以三百元折算一日，並諭知緩刑
    二年，經上訴於臺灣高等法院後，於九十四年十一月九日因
    撤回上訴而判決確定（最高法院八十四年十二月五日八十四
    年度第九次刑事庭會議決議參照），有上開刑事判決書及臺
    灣高等法院被告前案紀錄表各一份在卷可稽。
  (二)受刑人甲○○於上開緩刑期前之九十三年三月四日，另犯刑
    法第三百四十條之常業詐欺罪，亦由臺灣板橋地方法院於九
    十四年六月二十一日，經依協商程序，以九十三年度訴字第
    二一五七號判處有期徒刑一年三月，嗣受刑人甲○○不服，
    提起上訴，再經臺灣高等法院以九十四年度上訴字第三九九
    ○號以其上訴為法律上不應准許，依刑事訴訟法第三百六十
    七條之規定以判決駁回上訴，受刑人甲○○再提上訴，經最
    高法院以依協商程序所為之科刑判決，不得上訴最高法院為
    由，以九十五年度台上字第二四七二號判決駁回上訴，亦有
    上開判決正本各一份附卷足參。
  (三)上開臺灣板橋地方法院之協商程序判決既屬不得上訴，揆之
    上揭意旨，該判決應於判決諭知當日即九十四年六月二十一
    日即行確定，是被告更犯罪之後案（即刑法第三百四十條之
    常業詐欺罪）犯罪時間雖在前案（即偽造文書等罪）之緩刑
    宣告之前，但其協商程序判決諭知及確定之日，均為九十四
    年六月二十一日，而在前案偽造文書等罪緩刑宣告判決確定
    即九十四年十一月九日之前，而非於前案之「緩刑期內」。
    揆諸前開最高法院裁判意旨，自不得撤銷前案緩刑之宣告。
    因此，本件聲請撤銷緩刑之宣告，為無理由，應予駁回。
四、依刑事訴訟法第二百二十條，裁定如主文。
中    華    民    國    95    年    8     月    10    日
                  刑事第二庭    法  官  陳賢德
以上正本證明與原本無異。
如不服本裁定，應於收受送達後5日內向本院提出抗告狀。（應
附繕本）
                                書記官  王志銘
中    華    民    國    95    年    8     月    10    日


司法院資訊處製作；財團法人民間司法改革基金會備份。
